【裁判字號】    98,簡,620
【裁判日期】    981231
【裁判案由】    消防法
【裁判全文】
臺北高等行政法院判決
                                    98年度簡字第000620號
                                    98年12月22日辯論終結
原      告  甲○○
                          送達.
被      告  臺北縣政府
代  表  人  丙○○（縣長）住同.
訴訟代理人  戊○○
            庚○○
            己○○
上列當事人間消防法事件，原告不服內政部中華民國98年9 月1
日台內訴字第0980099356號訴願決定，提起行政訴訟，本院判決
如下：
    主  文
原告之訴駁回。
訴訟費用由原告負擔。
    事實及理由
一、本件係原告不服行政機關所為新臺幣（下同）20萬元以下罰
    鍰處分涉訟事件，依行政訴訟法第229 條第1 項第2 款規定
    ，應適用簡易程序（行政訴訟法第229 條第1 項所定適用簡
    易程序之數額3 萬元，業經司法院以民國92年9 月17日院台
    廳行一字第23681 號令增至20萬元，並定於93年1 月1 日實
    施）。
二、事實概要：本件原告為消防設備士，受臺北縣蘆洲市○○路
    76號「國王的新家」場所管理權人之委託辦理2008年全年度
    之消防安全設備檢修申報。嗣被告所屬消防局第三大隊蘆洲
    分隊（下稱消防局蘆洲分隊）於民國（下同）98年3 月6 日
    派員前往該場所實施消防安全設備檢修申報複查，發現有下
    列事項與申報書記載不符：(一)室內消防栓設備：無法持壓、
    未依規定作性能、綜合性檢查。(二)泡沫滅火設備：警報裝置
    故障（B1F 、B2F ）、未依規定作性能、綜合性檢查，乃開
    立舉發違反消防法案件通知單予以舉發，案經被告認定原告
    檢修消防安全設備有不實申報情事，乃依消防法第38條第3
    項規定，以98年4 月6 日北府消預字第0980013648號裁處書
    （下稱原處分）處原告新臺幣（下同）2 萬元罰鍰。原告不
    服，提起訴願遭決定駁回，遂提起本件行政訴訟。
三、本件原告主張下列各情，並聲明撤銷訴願決定及原處分。
（一）原告係消防設備士，辦理系爭建築物蘆洲市「國王的新家
      」集合住宅「97年度消防安全設備檢修申報作業」，檢查
      程序均依據內政部頒「各類場所消防安全設備檢修及申報
      作業基準」，檢查方式包括: １、外觀檢查２、性能檢查
      ３、綜合檢查，正確執行消防安全設備檢查並依檢查結果
      據實填報。被告未依法查明，逕行舉發: 「未依規定作性
      能、綜合檢查」與事實不符。有關被告所指「無法持壓」
      「警報裝置故障」，經原告會同消防專技人員現場查勘確
      認，系爭設備狀況與申報內容記載相符，並無被告所謂之
      故障情形，上述情形也經由蘆洲分隊另一組安檢人員實施
      本場所限期改善複查時被證實，被告舉發內容與事實未符
      。被告安檢人員庚○○隊員於98年3 月6 日複查時一再強
      求未具法定資格、不諳設備操作之陪同人員要執行性能測
      試、綜合檢查過程，令陪檢人員不知所措，竟為被告認為
      其「應有作為而無任何作為」，遭逕行舉發指稱「未依規
      定作性能、綜合檢查」，被告未依法行政，違法事實明確
      。
（二）消防安全設備檢查作業程序均已依據法規辦理：
  １、原告受台北縣蘆洲市「國王的新家」管理委員會委任，辦
      理本場所97年度「消防安全設備檢修申報作業」，受託事
      項: （1 ）消防設備檢查及（2 ）檢查結果依限報請當地
      消防機關備查，不含消防安全設備故障修繕業務。本件消
      防設備檢查作業程序均依據內政部消防署89年6 月26日消
      署預字第89E0911 號函暨95年3 月1 日內授消字第095082
      2774號令修正「各類場所消防安全設備檢修及申報作業基
      準」辦理，檢查方式包括: （1 ）外觀檢查（2 ）性能檢
      查（3 ）綜合檢查，正確執行消防安全設備檢查並依檢查
      結果據實填報（詳如消防安全設備檢修申報書一份共29頁
      ，設備設置平面圖共14頁、對本場所室內消防栓設備及泡
      沫滅火設備實施性能及綜合檢查之逐項解說，共15頁及98
      年1 月15日於「國王的新家」實施室內消防栓設備及泡沫
      滅火設備性能及綜合檢查實況照片共6 頁14張。）被告未
      審究查明，逕行舉發: 「未依規定作性能、綜合檢查」，
      完全與事實相悖。
  ２、依據內政部消防署88年7 月22日（88）消署預字第880671
      4 號函示有關消防安全設備檢修申報案件，消防機關於複
      查時，發現應實施檢修項目未檢測仍申報或應實施檢修設
      備未辦理檢修及申報，即構成消防法第38條第3 項之不實
      檢修申報要件。依上開法令觀之，本申報案件原告對於應
      實施檢修項目包含：（1 ）滅火器。（2 ）室內消防栓設
      備。（3 ）泡沫滅火設備。（4 ）火警自動警報設備。（
      5 ）緊急廣播設備。（6 ）標示設備。（7 ）避難器具設
      備。（8 ）緊急照明設備。（9 ）連結送水管設備。（10
      ）消防專用蓄水池設備。（11）排煙設備。（12）緊急電
      源設備。均已依據規定逐項確實檢測，詳如申報書所示，
      且無遺漏應實施檢修設備未辦理檢修及申報之情形，原告
      業已誠實申報，並無虛偽掩飾情事，難謂該當於「不實檢
      修」之概念。
  ３、「行政機關就該管行政程序，應於當事人有利及不利之情
      形，一律注意」，「行政機關應依職權調查證據，不受當
      事人主張之拘束，對於當事人有利及不利事項，一律注意
      」分別為行政程序法第9 條及第36條所明定。故被告本應
      依職權調查證據以證明違法事實之存在，始能據以對人民
      作成負擔處分，亦即行政機關對於人民違法事實之存在負
      有舉證之責任，人民本無須證明自己無違法事實。又認定
      違法事實之證據，係指足以證明行為人確有違法事實之積
      極證據言，該項證據必須與待證事實相契合，始得採為認
      定違法事實之資料，若行政處分所認定之事實，與所採之
      證據，不相適合，即屬證據上理由矛盾，該行政處分當然
      為違背法令。
（三）舉發內容「無法持壓」、「警報裝置故障」，經查並非屬
      實：被告所指「室內消防栓設備無法持壓」、「泡沫滅火
      設備警報裝置故障」，經原告會同消防專技人員現場複勘
      查驗結果，確認上述現象為操作設備者忽略開關及閥類定
      位所致現象，與設備故障與否毫無關聯，復又核對該設備
      狀況與申報內容記載亦相符合，該情形也經由蘆洲分隊另
      一組安檢人員於實施本場所限期改善複查時被證實，被告
      舉發內容與事實未相符合。退一步言，消防安全設備之設
      置及維護，負有維修義務之人係管理權人，消防法業已明
      確規範。消防法第6 條第1 項：「下列場所之管理權人應
      設置並維護其消防安全設備：1.依法令應有消防安全設備
      之建築物。…」、消防法第2 條：「本法所稱管理權人係
      指依法令或契約對各該場所有實際支配管理權者；其屬法
      人者，為其負責人。」被告未查明事實，將「無法持壓」
      「警報裝置故障」，逕指消防設備士應對此負有維修義務
      ，於法亦有未合。
（四）被告違反消防法明定檢修應由消防專技人員執行：
  １、消防法第7 條第1 項：「依各類場所消防安全設備設置標
      準設置之消防安全設備，其設計、監造應由消防設備師為
      之；其裝置、檢修應由消防設備師或消防設備士為之」。
      消防法第8 條第1 項、第2 項：「中華民國國民經消防設
      備師考試及格並依本法領有消防設備師及格證書者，得充
      任消防設備師。中華民國國民經消防設備士考試及格並依
      本法領有消防設備士及格證書者，得充任消防設備士。」
      明訂消防設備師、設備士之資格。被告安檢人員當場未明
      查當事人確實身分（未驗證身分證明、專技人員合格證書
      等），而誤認以為丁○○即為原告（甲○○）本人或為消
      防設備師（士），遂一再強求未具備法定資格、不諳設備
      操作之陪同人員要執行性能測試、綜合檢查過程，令陪檢
      之人員不知所措，被告即認為其「應有作為而無任何作為
      」，遂予舉發指稱「未依規定作性能、綜合檢查」。被告
      於訴願答辯書理由六中亦明確指出：「要求丁○○可當場
      調整其壓力開關或說明狀況為何，然丁○○應有作為而無
      任何作為（攜帶工具或洽借工具）…」。被告身為消防業
      務機關，理應熟知消防相關法令，於執行業務時應依據法
      令規章，方為適法，然今被告對於不適格之第三人作出逾
      越法令之要求，復又對其之「不作為」，作出違法舉發，
      被告未依法行政，違法事實明確。
  ２、被告安檢人員誤以為丁○○即為原告或消防設備師（士）
      之另一事證：蘆洲分隊消防員庚○○先生電話中表示：「
      你說我應不應該開他（丁○○），我叫他做給我看，他都
      不會做，又沒帶工具…」，足認被告安檢人員於當時仍未
      明確當事人為何人，欠缺對於當事人有利及不利之情形，
      應一律注意之義務，違反行政程序法第9 、36條規定。
（五）被告未依法行政，未以公正、客觀之態度審慎處理。內政
      部消防署96年4 月25日內受消字第0960823307號頒「各級
      消防主管機關辦理消防安全檢查違法案件處理注意事項」
      所明定：「應以公正、客觀之態度審慎處理」。被告於執
      行本件複查時確未依法行事，正確執行業務。據丁○○於
      98年3 月7 日向消防局政風處檢舉蘆洲分隊消防員庚○○
      先生書面資料表示：「那天來之消防人員心情不佳，所以
      先發脾氣，後與丁○○發生口角，所以才認為有缺失，而
      後又派另外消防人員再次檢查，本單位並未更換零件及修
      理，檢查人員打電話給原先檢查人員確認缺失的問題，把
      開關放置定位後便恢復正常，通過檢查。」丁○○具名書
      函致被告消防局政風室反映蘇員之不當行為，迄今仍無任
      何回應，被告有無查證實情，檢舉人全然一無所知。又被
      告所提訴願答辯書內容仍有諸多項不實陳述，令人遺憾。
      被告98年5 月19日北府消預字第0980019045號訴願答辯書
      內容有多處不實陳述，其違反法律基本誠信原則，亦有違
      做人處事應有之善良道德，令人遺憾。綜上所述，被告尚
      未盡調查審究之能事，率爾作出違反消防法案件裁處，實
      屬擅斷且其認事用法均顯洵有所違誤。而訴願決定未予糾
      正，遞與維持，亦有未合。
四、被告則以下列各語置辯，並聲明駁回原告之訴。
（一）按消防法第7 條第1 項規定：「依各類場所消防安全設備
      設置標準設置之消防安全設備，其設計、監造應由消防設
      備師為之，其裝置、檢修應由消防安全設備師或消防設備
      士為之」。本件原告為座落台北縣蘆洲市○○路76號「國
      王的新家」之消防安全設備檢修人員，負責該場所消防安
      全設備檢修事宜，被告所屬消防局第三大隊蘆洲分隊依據
      消防法第9 條規定，於98年3 月6 日前往該場所實施消防
      安全檢查時，發現有下列檢修不實之情事：１、室內消防
      栓設備（1 ）無法持壓（2 ）未依規定實施性能及綜合檢
      查２、泡沫滅火設備（1 ）警報裝置故障B1F 、B2F （2
      ）未依規定實施性能及綜合檢查，當場開立舉發單（第00
      8021號），被告所屬消防局依據消防法第38條第3 項並參
      酌「各級消防主管機關辦理消防安全檢查違法案件處理注
      意事項」，裁處2 萬元之處分，並無不當。另依據內政部
      消防署88年7 月22日（88）消署預字第8806714 號函略以
      ：有關消防安全設備檢修申報案件，消防機關於複查時，
      發現應實施檢修項目未檢測仍申報或應實施檢修設備未辦
      理檢修及申報，即構成消防法第38條第3 項之不實檢修申
      報要件，被告於本件之違法事實：１、室內消防栓設備（
      1 ）無法持壓（2 ）未依規定實施性能及綜合檢查２、泡
      沫滅火設備（1 ）警報裝置故障B1F 、B2F （2 ）未依規
      定實施性能及綜合檢查，且皆有佐證資料可稽，原告對本
      件作不實檢修之情事明確。
（二）原告謂：「事實二略以：經原告另與消防專技人員現場查
      勘確認，係爭設備狀況與申報內容記載相符，並無原告所
      謂之故障情形，上述情形也經由蘆洲分隊另一組安檢人員
      實施本場所限改複查時被查證…」、「理由二、第2 點略
      以：逕指消防設備士應對此負有維修責任…」云云，經查
      蘆洲分隊於當日（98年3 月6 日）實施消防安全設備檢查
      時，除開立008021號舉發不實檢修舉發單，另針對現場消
      防安全設備不符合規定之項目，開立0000000 號限期改善
      通知單，並於98年4 月9 日複查消防安全設備合格，蘆洲
      分隊安檢人員皆依據消防法相關規定辦理消防安全檢（複
      ）查，並無原告所稱消防設備士應對消防安全設備負維修
      責任之事實。另原告謂：「事實三、被告安檢人員當場未
      查明當事人確實身份，而誤以為丁○○即為原告本人…」
      ，經查被告所屬消防局安檢人員於檢查前要求場所人員通
      知檢修人員配合檢查，設備士因事不空前來，委託丁○○
      配合複查，非原告所稱未通知陪檢等情形。
五、按「（第1 項）下列場所之管理權人應設置並維護其消防安
    全設備：一、依法令應有消防安全設備之建築物。二、一定
    規模之工廠及倉庫、林場。三、公共危險物品與高壓氣體製
    造、分裝、儲存及販賣場所。四、大眾運輸工具。五、其他
    經中央主管機關核定之場所。（第2 項）直轄市、縣（市）
    消防機關得依前項場所之危險程度，分類列管檢查；經檢查
    不合規定者，應即通知限期改善，並予複查。」、「依各類
    場所消防安全設備設置標準設置之消防安全設備，其設計、
    監造應由消防設備師為之；其裝置、檢修應由消防設備師或
    消防設備士為之。」、「依第6 條第1 項應設置消防安全設
    備場所，其管理權人應委託第8 條所規定之消防設備師或消
    防設備士，定期檢修消防安全設備，其檢修結果應依限報請
    當地消防機關備查；消防機關得視需要派員複查。…」、「
    消防設備師或消防設備士為消防安全設備不實檢修報告者，
    處新臺幣2 萬元以上10萬元以下罰鍰。」消防法第6 條第1
    項、第2 項、第7 條第1 項、第9 條前段、第38條第3 項分
    別定有明文。是應設置消防安全設備場所之管理權人應委託
    消防設備師或消防設備士，定期檢修消防安全設備，並將檢
    修結果依限報請當地消防機關備查，以預防火災、維護公共
    安全，確保人民生命財產（同法第1 條參照），則消防設備
    師或消防設備士受委託辦理定期檢修消防安全設備事務，即
    應就該場所所有設置之消防安全設備之種類、數量、外觀、
    功能等各項覈實檢查，如有未檢查、或所為之報告與檢查之
    結果不符，均屬於「為消防安全設備不實檢修報告」，應依
    消防第38條第3 項為處罰，藉此促使受委託之消防設備師或
    消防設備士確實對消防安全設備為檢查，達到預防火災、維
    護公共安全，確保人民生命財產之目的。
六、經查，本件原告為消防設備士，受臺北縣蘆洲市○○路76號
    「國王的新家」場所管理權人之委託辦理2008年全年度之消
    防安全設備檢修申報，嗣消防局蘆洲分隊於98年3 月6 日派
    員前往該場所實施消防安全設備檢修申報複查，發現有下列
    事項與申報書記載不符：(一)室內消防栓設備：無法持壓、未
    依規定作性能、綜合性檢查。(二)泡沫滅火設備：警報裝置故
    障（B1F 、B2F ）、未依規定作性能、綜合性檢查，該分隊
    消防安全檢查人員乃逕予以舉發等事實，為兩造所不爭執，
    且有被告所屬消防局蘆洲分隊舉發違反消防法案件通知單、
    安全檢查紀錄表、安檢照片、系爭建築物消防安全設備檢修
    申報書等件附原處分卷第4 、5 、8-23頁可稽，洵堪認定。
    至於兩造爭執：原告檢修消防安全設備有無不實申報情事，
    原處分是否適法等項，本院判斷如下：
（一）按「（第1 項）管理權人依本法第九條規定應定期檢修消
      防安全設備之方式如下：一、外觀檢查：經由外觀判別消
      防安全設備有無毀損，及其配置是否適當。二、性能檢查
      ：經由操作判別消防安全設備之性能是否正常。三、綜合
      檢查：經由消防安全設備整體性之運作或使用，判別其機
      能。前項各款之檢查，於各類場所消防安全設備設置標準
      規定之甲類場所，每半年實施一次，甲類以外場所，每年
      實施一次。（第2 項）第一項消防安全設備之檢修項目、
      檢修基準及檢修結果之申報期限，由中央消防機關定之。
      」為消防法第6 條規定，又依消防法施行細則第6 條第2
      項規定訂定之「各類場所消防安全設備檢修及申報作業基
      準」第1 篇第2 項第2 款、第6 款及第3 項規定，室內消
      防栓設備、泡沬滅火設備均係屬各類場所消防安全設備之
      檢修項目，其檢查方式包括：(一)外觀檢查。(二)性能檢查。
      (三)綜合檢查。經查，本件被告所屬消防局蘆洲分隊於98年
      3 月6 日派員前往該場所實施消防安全設備檢修申報複查
      ，發現臺北縣蘆洲市○○路76號「國王的新家」場所之消
      防安全設備有室內消防栓設備無法持壓、地下一、二樓之
      泡沫滅火設備警報裝置故障等情，業據受原告任職之衛理
      消防公司委託陪同消防安全設備檢查人員檢（複）查之丁
      ○○到庭陳述：「我有在場，衛理公司有打電話給我，告
      訴我說，原告沒辦法到場，拜託我先過去幫他們看一下，
      …我在警衛室等被告機關的人，他們到場以後，我們就一
      起去檢查，…」、「（於上揭檢查當天，關於室內消防栓
      設備：無法持壓部分，被告機關人員有無檢查）這部分有
      檢查，我有告訴他們有時可開啟，有時又不能使用，我也
      不知道為什麼會這樣。」、「（於上揭檢查當天，泡沫滅
      火設備警報裝置有無檢查）被告機關人員有檢查，當時是
      我操作給他們看的，但是設備沒有響。」等語屬實，核與
      當日檢查人員於安全檢查紀錄表、舉發違反消防法案件通
      知單記載「室內消防栓設備：無法持壓」、「泡沫滅火設
      備：警報裝置故障B1F 、B2F 」各情相符，洵堪認定。惟
      原告於其填具之系爭場所消防安全設備檢修申報書，其就
      室內消防栓設備持壓性能、泡沬滅火設備警報裝置部分相
      關之室內消防栓設備之「啟動裝置/ 水壓開關裝置」、「
      配管/ 閥類」、「幫浦方式/ 放水壓力、放水量」、泡沬
      滅火設備之（音響警報裝置」等項目之判定則記載「○（
      正常）」（本院卷第7 、8 、12頁參照），而系爭建築物
      消防安全設備改善計畫書就上開情事亦無缺失應予改善記
      載，是原告就系爭建築物消防安全設備關於室內消防栓設
      備、泡沬滅火設備之檢修未依規定作性能、綜合性檢查，
      檢修報告確有不實情事，即堪認定。況98年4 月9 日被告
      所屬消防局蘆洲分隊複查人員至系爭建築物複查情形，業
      據複查人員己○○陳述：「我當時檢查室內消防栓時，一
      開始時，仍有故障的情形，但是丁○○在場，並且當場很
      快的調整壓力開關後，該項設備就正常運作了，所以該項
      目我就記載檢查合格，又於檢查泡沫滅火設備蜂鳴器時，
      一開始，也是沒有辦法運作，故障情形是沒辦法發出聲音
      ，後來丁○○當場調整線路，大約試了3 次，費時大約15
      分鐘，本來我要開舉發單了，但因經他調整後，該項設備
      可以使用了，故我就沒開舉發單，於上開泡沫滅火設備、
      室內消防栓設備，我在填寫檢查合格之前，有再一次要求
      丁○○逐項操作，確實各項設備都沒有問題後，我才出示
      檢查合格的檢查紀錄表。」等語綦詳，並經在場之丁○○
      確認實屬（98年12月22日言詞辯論筆錄參照），系爭建築
      物之「室內消防栓設備、「泡沫滅火設備之警報裝置（B
      1F、B2F ）」至98年4 月9 日仍有室內消防栓設備無法持
      壓、「泡沫滅火設備之B1F 、B2F 警報裝置故障情事，是
      原告主張：被告所指「室內消防栓設備無法持壓」、「泡
      沫滅火設備警報裝置故障」，經原告會同原告任職公司之
      其他消防專技人員至現場複勘查驗結果確認上述現象為操
      作設備者忽略開關及閥類定位所致現象與設備故障與否無
      關、該設備狀況與申報內容相符，該情形也經由蘆洲分隊
      另一組安檢人員於實施本場所限期改善複查時被證實，被
      告舉發內容與事實未合，被告未就有利、不利於原告之情
      事一併住意，違反行政程序法第9 、36條規定云云，自無
      可取。又本件被告所屬消防局蘆洲分隊98年3 月6 日派員
      前往該場所實施消防安全設備檢修申報複查，原告當日未
      克到場，由原告任職之衛理公司委請丁○○到場陪同，已
      由丁○○陳述屬實，而複查過程在場人僅在見證複查過程
      及結果，以杜爭議，核與消防法第7 條第1 項、第8 條第
      1 、2 項規定消防設備士（師）依各類場所消防安全設備
      設置標準設置之消防安全設備裝置及檢修、消防設備師、
      設備士之資格無涉，是原告執檢查人員要求未具備法定資
      格不諳設備操作之陪同人員執行性能測試、綜合檢查過程
      ，違反消防法第7 條第1 項、第8 條第1 、2 項檢修應由
      消防專技人員執行之規定云云，應屬誤會。
（二）次查，本件原處分係以原告有消防法第38條第3 項規定為
      消防安全設備不實檢修報告情事，予以裁罰，並未誤原告
      系爭建築物之管理權人者令其負維修義務，此觀諸原處分
      （附原處分卷第6 頁參照）之「事實」、「理由及其法令
      依據」各欄記載即明，是原告稱被告責之以建築物消防安
      全設備維修義務云云，核無可採。至於原告所提之舉發通
      知單（附本院卷第84頁）「違反法條」欄雖誤載「消防法
      第38條第2 項」，惟觀諸該舉發通知單於「管理權人」欄
      除記載原告姓名外，另載明原告消防設備士證照號碼「消
      士證字第0608號」，「主旨」欄則記載「經本局檢查貴場
      所違反消防法第38條第3 項相關規定，予以逕行舉發。」
      ，並於「違反事實及法令欄」記載「1.室內消防栓設備：
      (1)無法持壓、(2)未依規定作性能、綜合性檢查。2.泡沫滅
      火設備：(1)警報裝置故障B1F、B2F、(2)未依規定作性能、
      綜合性檢查。」是該舉發通知單係依消防法第38條第3 項
      相關規就原告（消防設備士）為消防安全設備不實檢修報
      告乙事予以舉發甚明，是被告所屬消防局蘆洲分隊檢查人
      員舉發原告之違章事實可得確定，至於被告98年4 月6 日
      北府消預字第0980013648號裁處書（即原處分）就行政程
      序法第96條規定之處分相對人姓名、主旨、事實、理由及
      其法令依據等項則均記載詳明，是原告主張原處分違反行
      政程序法第96條規定，亦無可取。
（三）末查，本件原告為消防設備士，其就受設置消防安全設備
      場所管理權人委託辦理定期檢修消防安全設備，除外觀檢
      查外，尚應為性能檢查（經由操作判別消防安全設備之性
      能是否正常）、綜合檢查（經由消防安全設備整體性之運
      作或使用，判別其機能），並將檢修結果據實申報當地消
      防機關備查等情，知之甚詳，詎於受臺北縣蘆洲市○○路
      76號「國王的新家」場所管理權人委託辦理2008年全年度
      之消防安全設備檢修申報，就系爭建築物消防安全設備關
      於室內消防栓設備、泡沬滅火設備之檢修未依規定作性能
      、綜合性檢查，致檢修報告不實，自難謂無過失，從而，
      被告依消防法第38條第3 項規定，以原處分科處原告法定
      罰鍰最低額度2 萬元罰鍰，於法自無不合。
七、綜上所述，原處分認事用法並無違誤，訴願決定遞予維持，
    亦無不合，原告起訴請求判決其如訴之聲明所示，為無理由
    ，應予駁回。
八、本件事證已臻明確，兩造其餘攻擊、防禦方法，經核與判決
    之結果不生影響，無庸逐一論述，併予敘明。
九、據上論結，本件原告之訴為無理由，爰依行政訴訟法第98條
    第1項前段之規定，判決如主文。
中    華    民    國    98    年    12    月   31     日
                  臺北高等行政法院第五庭
                                  法  官  周玫芳
上為正本係照原本作成。
本件以訴訟事件所涉及之法律見解具有原則性者為限，始得於本
判決送達後20日內向本院提出上訴狀並表明上訴理由，如已於本
判決宣示後送達前提起上訴者，應於判決送達後20日內補具上訴
理由（均按他造人數附繕本），且經最高行政法院許可後方得上
訴。
中    華    民    國    98    年    12    月   31     日
                                  書記官  何閣梅


司法院資訊處製作；財團法人民間司法改革基金會備份。
